臺灣桃園地方法院刑事判決　　　　　　100年度侵訴緝字第2號
公　訴　人　臺灣桃園地方法院檢察署檢察官
被　　　告　林思維
指定辯護人　公設辯護人陳瑞明
上列被告因妨害性自主案件，經檢察官提起公訴（99年度偵字第
1597 號 ），本院判決如下︰
    主  文
林思維犯強制性交罪，累犯，處有期徒刑肆年。
    事  實
一、林思維前因搶奪案件，經臺灣基隆地方法院判處有期徒刑8
    月確定，於民國95年5 月12日執行完畢。詎不知悔改，前因
    透過其阿姨而結識代號0000-0000 之成年女子（真實姓名年
    籍詳卷，下稱A 女）後，於99年1 月1 日下午，A 女偕同友
    人至林思維位於桃園縣大園鄉沙崙村15鄰5 號居所飲酒，於
    同日晚間9 、10時許，林思維騎乘機車搭載A 女返家，而行
    經桃園縣大園鄉桃園大圳第三支線第三之三號池堤防便道時
    ，林思維竟基於強制性交之犯意，先叫A 女下車，並將A 女
    推倒在道路旁泥土草堆上，而強行脫去A 女之褲子，其間A
    女雖試圖穿回褲子，惟遭林思維徒手毆打A 女左臉，致A 女
    無法反抗，林思維即將A 女腳抬起，再用自身手腳壓住A 女
    手腳等強暴方式，違反A 女意願，以其陰莖進入A 女陰道為
    強制性交得逞。嗣於翌（2 ）日，經A 女告知綽號「和尚」
    之友人簡榮海後，即報警而悉上情。
二、案經A 女訴由桃園縣政府警察局大園分局報告臺灣桃園地方
    法院檢察署檢察官偵查起訴。
    理  由
一、按被告以外之人於審判外之言詞或書面陳述，除法律有規定
    者外，不得作為證據，刑事訴訟法第159 條第1 項定有明文
    ；同法第159 條之5 規定被告以外之人，於審判外之陳述，
    雖不符前四條（指第159 條之1 至第159 條之4 ）之規定，
    而經當事人於審判程序同意作為證據，法院審酌該言詞陳述
    或書面陳述作成時之情況，認為適當者亦得為證據。而所謂
    「審酌該陳述作成時之情況，認為適當」者，係指依各該審
    判外供述證據製作當時之過程、內容、功能等情況，是否具
    備合法可信之適當性保障，加以綜合判斷而言（詳最高法院
    94年度台上字第3277號判決意旨、第5830號判決意旨）。本
    判決下列所引用之各該被告以外之人於審判外之陳述（含書
    面陳述），雖屬傳聞證據，惟當事人即被告及其辯護人於本
    院準備程序及審判期日中均表示同意作為證據而不予爭執，
    本院審酌結果，認上開證據資料製作時之情況，尚無違法不
    當及證明力明顯過低之瑕疵，亦認為以之作為證據應屬適當
    。揆諸前開規定，爰依刑事訴訟法第159 條之5 規定，認前
    揭證據資料均有證據能力。至其餘憑以認定被告犯罪事實之
    非供述證據（詳後述），查無違反法定程序取得之情，依同
    法第158 條之4 規定反面解釋，亦具證據能力。
二、上開犯罪事實，業據被告於本院準備程序及審理中坦承不諱
    ，復有證人A 女於警詢及偵查中證述綦詳，又有證人簡榮海
    於偵查中之證述在卷可參，另有A 女之驗傷診斷證明書、內
    政部警政署刑事警察局99年4 月7 日刑醫字第09901060020
    號鑑驗書各一份附卷足憑，再有A 女衣物及現場照片共11幀
    存卷可佐。足見被告之自白與事實相符，本案事證明確，被
    告犯行洵堪認定，應依法論科。
三、按「稱性交者，謂非基於正當目的所為之下列性侵入行為：
    一、以性器進入他人之性器、肛門或口腔，或使之接合之行
    為。二、以性器以外之其他身體部位或器物進入他人之性器
      、肛門，或使之接合之行為。」刑法第10條第5 項定有明
    文。本案被告以其陰莖插入A 女陰道之行為，應屬前開條文
    所載之以性器進入他人之性器之性交行為無訛。核被告所為
    ，係犯刑法第221 條第1 項強制性交罪。被告與A 女為性交
    之過程中所為之猥褻行為，應係性交行為中之部分動作，應
    為其後之性交行為所吸收，亦不另論罪。被告有如事實欄所
    載犯罪科刑及執行之紀錄，此有臺灣高等法院被告前案紀錄
    表1 份在卷可稽，其受有期徒刑執行完畢後，5 年以內故意
    再犯本件有期徒刑以上之罪，屬累犯，應依刑法第47條第1
    項規定加重其刑。爰審酌被告未思他人性自主意願之尊重，
    單為逞一己之欲，即為本案犯行，對社會及被害人所致生之
    傷害實屬甚大，又犯後亦未賠償被害人；惟念被告於審理時
    已坦承犯行，暨其犯罪之動機、手段、目的等一切情狀，爰
    量處如主文所示之刑。
據上論斷，應依刑事訴訟法第299 條第1 項前段，刑法第221 條
第1 項、第47條第1 項，判決如主文。
本案經檢察官梁光宗到庭執行職務。
中    華    民    國  100     年    7     月    12    日
                刑事第十庭    審判長  法  官  江德民
                                      法  官  蘇昌澤
                                      法  官  華奕超
以上正本證明與原本無異。
如不服本判決應於收受判決後10日內向本院提出上訴書狀，並應
敘述具體理由。其未敘述上訴理由者，應於上訴期間屆滿後20日
內向本院補提理由書「切勿逕送上級法院」。
                                      書記官  徐珮綾
中    華    民    國  100     年    7     月     12    日
附錄論罪科刑依據法條全文：
刑法第221條
對於男女以強暴、脅迫、恐嚇、催眠術或其他違反其意願之方法
而為性交者，處3年以上10年以下有期徒刑。
前項之未遂犯罰之。